【裁判字號】    98,訴,1681
【裁判日期】    980925
【裁判案由】    毒品危害防制條例
【裁判全文】
臺灣臺中地方法院刑事判決              98年度訴字第1681號
公  訴  人  臺灣臺中地方法院檢察署檢察官
被      告  甲○○
                    （另案在臺灣臺中監獄臺中分監執行）
上列被告因違反毒品危害防制條例案件，經檢察官提起公訴（98
年度毒偵字第1503號），經本院合議庭裁定改依簡式審判程序審
理，判決如下：
    主    文
甲○○施用第一級毒品，累犯，處有期徒刑玖月。
    犯罪事實及理由
一、犯罪事實：甲○○前於民國91年間，因施用毒品案件，經本
    院以91年度毒聲字第3235號裁定送觀察、勒戒後，認無繼續
    施用毒品之傾向，於91年12月13日執行完畢釋放，並經臺灣
    臺中地方法院檢察署檢察官於91年12月18日以91年度毒偵字
    第3680號不起訴處分確定。於92年間，因施用毒品案件，經
    本院以92年度訴字第1175號就施用第一級毒品部分判處有期
    徒刑7月，就施用第二級毒品部分判處有期徒刑3月，應執行
    有期徒刑8月確定；於92年間，因偽造貨幣案件，經本院以
    92 年度訴字第1982號判處有期徒刑3年2月，經臺灣高等法
    院臺中分院以92年度上訴字第2170號駁回上訴確定，上開案
    件經定應執行刑為有期徒刑3年9月確定，於95年5月25日假
    釋付保護管束（原至96年8月1日保護管束期滿）。於前揭保
    護管束期間，於95、96年間，復因施用毒品案件，經本院分
    別以95年度易字第3610號、96年度易字第1522號判處有期徒
    刑3月、3月確定。前開案件，經本院以96年度聲減字第435
    5號裁定減刑並定應執行刑為有期徒刑3年4月、3月，經接續
    執行，於97年4月25日縮刑期滿執行完畢。詎仍不知悔改，
    基於施用第一級毒品海洛因之犯意，於98年2月17日，在臺
    中縣烏日鄉○○村○○路48號住處，將海洛因摻入水中溶解
    後，以針筒注射之方式，施用第一級毒品海洛因1次。嗣於
    98年2月22日凌晨1時許，在臺中市○○區○段與環中路口，
    為警攔檢盤查，於警方尚未確知其涉案前，主動向臺中市警
    察局第六分局工業派出所員警自首前揭施用毒品之犯行，並
    接受裁判。
二、證據名稱：
(一)、被告甲○○於警詢及本院審理時之自白。
(二)、中山醫學大學附設醫院檢驗科藥物檢測中心尿液檢驗報告、
    臺中市警察局第六分局真實姓名對照表各乙紙在卷可參。
(三)、臺灣臺中地方法院檢察署刑案資料查註紀錄表、臺灣高等法
    院被告前案紀錄表（被告前案及素行之認定）。
三、論罪科刑部分：按海洛因係毒品危害防制條例第2條第2項第
    1款所列之第一級毒品，不得非法施用。核被告甲○○所為
    ，係犯毒品危害防制條例第10條第1項之施用第一級毒品罪
    。被告持有第一級毒品海洛因，進而施用，其持有第一級毒
    品海洛因之低度行為應為施用之高度行為所吸收，不另論其
    持有罪。被告前於92年間，因施用毒品案件，經本院以92年
    度訴字第1175號就施用第一級毒品部分判處有期徒刑7月，
    就施用第二級毒品部分判處有期徒刑3月，應執行有期徒刑8
    月確定；於92年間，因偽造貨幣案件，經本院以92年度訴字
    第1982號判處有期徒刑3年2月，經臺灣高等法院臺中分院以
    92年度上訴字第2170號駁回上訴確定，上開案件經定應執行
    刑為有期徒刑3年9月確定，於95年5月25日假釋付保護管束
    （原至96年8月1日保護管束期滿）。於前揭保護管束期間，
    於95、96年間，復因施用毒品案件，經本院分別以95年度易
    字第3610號、96年度易字第1522號判處有期徒刑3月、3月確
    定。前開案件，經本院以96年度聲減字第4355號裁定減刑並
    定應執行刑為有期徒刑3年4月、3月，經接續執行，於97年4
    月25日縮刑期滿執行完畢，有臺灣臺中地方法院檢察署刑案
    資料查註紀錄表、臺灣高等法院被告前案紀錄表各乙份在卷
    可參，其受有期徒刑執行完畢後，5年以內故意再犯本件有
    期徒刑以上之罪，為累犯，應依刑法第47條第1項之規定加
    重其刑。又按刑法第62條所謂發覺，固非以有偵查犯罪權之
    機關或人員確知其人犯罪無誤為必要，而對其發生有嫌疑時
    ，即得謂已發覺；但此項對犯人之嫌疑，仍須有確切之根據
    得為合理之可疑者，始足當之，若單純主觀上之懷疑，要不
    得謂已發生嫌疑，最高法院72年台上字第641號判例可資參
    照。本件警方於98年2月22日凌晨1時許，在臺中市○○區○
    段與環中路口，執行防飆及取締酒醉駕車勤務，而攔檢盤查
    被告，當時其向警方表示欲前往醫院探視友人，並出示證件
    ，經警方以電腦查詢被告資料，發現其為毒品戒治人口，而
    要求被告至派出所配合調查，其當場即坦承仍在施用毒品，
    始查獲被告乙節，有臺中市警察局第六分局工業派出所警員
    蔡建昌所製作之職務報告乙份在卷可參，則警方雖因被告為
    毒品列管人口而懷疑被告有施用毒品之可能，然警方於被告
    主動向警供承本件犯行前，並無任何客觀事證，足資合理懷
    疑被告確有為施用第一級毒品之犯行，是被告主動向警員自
    首前揭施用第一級毒品之犯行，並接受裁判，足堪認定。被
    告主動向警方表示其仍在施用毒品之行為，已符合自首之構
    成要件，爰依刑法第62條之規定減輕其刑，並依法先加重後
    減之。爰審酌被告前經觀察、勒戒，經本院數次論罪科刑，
    仍無法戒絕毒癮，竟又再次施用第一級毒品海洛因，無視於
    毒品對於自身健康之戕害及國家對於杜絕毒品犯罪之禁令，
    惟審酌施用毒品係自戕行為，並未因此而危害他人，所生損
    害不大，犯罪手段尚屬平和及坦承犯行，態度良好等一切情
    狀，量處如主文所示之刑，以示懲儆。
據上論斷，應依刑事訴訟法第273條之1第1項、第299條第1項前
段、第310條之2，毒品危害防制條例第10條第1項，刑法第11條
前段、第47條第1項、第62條，判決如主文。
中    華    民    國    98    年    9     月    25    日
                        臺灣臺中地方法院刑事第十六庭
                            法  官  劉麗瑛
以上正本證明與原本無異。
如不服本判決應於收受判決後10日內向本院提出上訴書狀，並應
敘述具體理由；其未敘述上訴理由者，應於上訴期間屆滿後20日
內向本院補提理由書（均須按他造當事人之人數附繕本）「切勿
逕送上級法院」。
                            書記官  王玟
中    華    民    國    98    年    9     月    25    日
附錄論罪科刑法條
毒品危害防制條例第10條
施用第一級毒品者，處 6 月以上 5 年以下有期徒刑。
施用第二級毒品者，處 3 年以下有期徒刑。


司法院資訊處製作；財團法人民間司法改革基金會備份。
